【裁判字號】    92,簡上,633
【裁判日期】    921125
【裁判案由】    竊盜等
【裁判全文】
臺灣高雄地方法院刑事判決                        九十二年度簡上字第六三三號
    上  訴  人
    即  被  告  丙○○
右上訴人因竊盜等案件，不服臺灣高雄地方法院高雄簡易庭於中華民國九十二年十月
十六日九十二年度簡字第四一五六號第一審簡易判決（聲請簡易判決處刑案號：臺灣
高雄地方法院檢察署九十二年度偵字第一九三五號），提起上訴，本院管轄之第二
審合議庭判決如左：
    主  文
上訴駁回。
丙○○緩刑參年。緩刑期內付保護管束。
    事  實
一、丙○○意圖為自己不法之所有，於民國九十二年九月十九日上午十時許，在高雄
    縣路竹鄉○○路一八二一號高苑技術學院停車場，持其前於路旁所拾得侵占入己
    之客觀上對人之生命、身體具有危險性已磨尖之Ｔ型扳手一支，插入乙○○所有
    停放於該處之車號Ｌ六二—九二七號重型機車之電門鎖而著手行竊之際，為高
    苑技術學院之警衛張國瑞發現後報警當場查獲而不遂，並扣得上開Ｔ型扳手一支
    。
二、案經高雄縣政府警察局湖內分局報告臺灣高雄地方法院檢察署檢察官偵查後聲請
    簡易判決處刑。
    理  由
一、右揭犯罪事實，業據上訴人即被告丙○○於警訊、偵查及本院審理中供承不諱，
    核與被害人乙○○於警訊中所指述之情節大致相符，並經現場目擊證人張國瑞於
    警訊及偵查中證述明確，復有高雄縣政府警察局湖內分局路竹分駐所刑案贓物具
    領結書一紙及查獲現場照片四幀附卷可稽（參見警卷第十一、十三—十四頁）。
    綜上所述，足見被告之自白核與事實相符，應可採為論罪科刑之依據。從而，本
    件事證已臻明確，被告犯行洵堪認定，應予依法論科。
二、按刑法第三百二十一條第一項第三款之攜帶兇器竊盜罪，係以行為人攜帶兇器竊
    盜為其加重條件，此所謂兇器，其種類並無限制，凡客觀上足對人之生命、身體
    、安全構成威脅，具有危險性之兇器均屬之，且祇須行竊時攜帶此種具有危險性
    之兇器為已足，並不以攜帶之初有行兇之意圖為必要。螺絲起子為足以殺傷人生
    命、身體之器械，顯為具有危險性之兇器（最高法院七十九年度台上字第五二五
    三號判例意旨可資參照）。查Ｔ型扳手係屬金屬製品，質硬而型尖，在客觀上足
    以危害他人生命、身體之安全，依上開判例意旨說明，該等物品顯具有客觀危險
    性，自屬兇器無訛。核被告所為，係犯刑法第三百三十七條之侵占遺失物罪及刑
    法第三百二十一條第二項、第一項第三款之攜帶兇器竊盜未遂罪。被告就所犯侵
    占遺失物罪及攜帶兇器竊盜未遂罪間，有方法目的、原因結果之牽連關係，依刑
    法第五十五條後段之規定，應從較重之攜帶兇器竊盜未遂罪處斷。被告雖已著手
    攜帶兇器竊盜行為之實施，惟未生既遂之結果，其犯罪尚屬未遂，爰依刑法第二
    十六條前段之規定，按既遂犯之刑度減輕其刑。
三、原審以被告罪證明確，因而適用刑事訴訟法第四百四十九條第一項、第三項、第
    四百五十四條第二項，刑法第三百二十一條第二項、第一項第三款、第三百三十
    七條、第五十五條、第二十六條前段、第四十一條第一項前段，罰金罰鍰提高標
    準條例第一條前段（原審判決漏未引用）、第二條規定，並審酌被告並無前科，
    於甫著手行竊之際即被查獲，尚未竊得任何財物，惟年紀尚輕，不思以合法途徑
    取得財物，對財產秩序並不尊重，及被告坦承犯行等一切情狀，逕以簡易判決判
    處被告有期徒刑六月，如易科罰金，以銀元三百元折算一日。扣案之Ｔ型版手一
    支，雖為被告犯罪所用，惟並非被告所有，而係其侵占所得，業據被告供明在卷
    ，爰不宣告沒收。經核認事用法尚無違誤，量刑亦稱妥適，被告上訴意旨認原審
    量刑過重等云，指摘原判決不當，為無理由，應予駁回。
四、末查，被告前未曾受有期徒刑以上刑之宣告，此有臺灣高雄地方法院被告院內索
    引卡紀錄表、臺灣高等法院被告全國前案紀錄表、臺灣高雄地方法院檢察署刑案
    資料查註紀錄表各一份附卷可參，且被告犯後於本院審理中皆能坦認全部犯行，
    深具悔意，經此次科刑教訓後，應知警惕而無再犯之虞，本院認為前開對其宣告
    之刑，以暫不執行為適當，併予宣告緩刑三年，以啟自新。又被告為圖己利而以
    非法手段竊取他人財物，可見其法律觀念淡薄，本院認應由觀護人以專業知識，
    輔導其品德，並助其改過自新，方不失緩刑制度之立法美意，爰一併宣告緩刑期
    內付保護管束。
據上論斷，應依刑事訴訟法第四百五十五條之一第一項、第三項、第三百六十八條，
刑法第七十四條第一款、第九十三條第一項，判決如主文。
本案經檢察官甲○○到庭執行職務。
中      華      民      國    九十二    年     十一     月    二十五    日
                                    臺灣高雄地方法院刑事第五庭
                                審判長法  官  吳  永  宋
                                            法  官  洪  能  超
                                            法  官  林  家  賢
右正本證明與原本無異。
不得上訴。
                                            書記官  許  雅  惠
中      華      民      國    九十二    年     十一     月    二十五    日
附錄本判決論罪科刑法條：
刑法第三百二十一條：
犯竊盜罪而有左列情形之一者，處六月以上、五年以下有期徒刑：
一  於夜間侵入住宅或有人居住之建築物、船艦或隱匿其內而犯之者。
二  毀越門扇、牆垣或其他安全設備而犯之者。
三  攜帶兇器而犯之者。
四  結夥三人以上而犯之者。
五  乘火災、水災或其他災害之際而犯之者。
六  在車站或埠頭而犯之者。
前項之未遂犯罰之。
刑法第三百三十七條：
意圖為自己或第三人不法之所有，而侵占遺失物、漂流物或其他離本人所持有之物者
，處五百元以下罰金。


司法院資訊處製作；財團法人民間司法改革基金會備份。
